【裁判字號】    98,上,38
【裁判日期】    980422
【裁判案由】    債務人異議之訴
【裁判全文】
臺灣高等法院高雄分院民事判決            98年度上字第38號
上  訴  人  戊○○○
            乙○○
            丙○○
            甲○○
兼  共  同
訴訟代理人  丁○○
被 上訴 人  第一商業銀行股份有限公司
法定代理人  己○○
訴訟代理人  庚○○
上列當事人間因債務人異議之訴事件，對於民國97年11月12日臺
灣高雄地方法院97年度訴字第1494號第一審判決提起上訴，本院
於98年4月8日辯論終結，茲判決如下：
    主  文
原判決除確定部分外，關於超過「台灣高雄地方法院九十七年度
司執字第三六九○二號返還消費借貸款強制執行事件，就超過附
表四所示之利息及違約金債權部分，對上訴人所為之強制執行程
序，應予撤銷」部分，及命上訴人負擔訴訟費用之裁判均廢棄。
其餘上訴駁回。
第一（除確定部分外）、二審訴訟費用由上訴人負擔。
    事 實 及 理 由
一、上訴人主張：伊等為訴外人侯志聰之繼承人，侯志聰前因擔
    任訴外人政言企業有限公司（下稱政言公司）向被上訴人借
    款之連帶保證人，而積欠被上訴人債務，經被上訴人訴請給
    付，由台灣高雄地方法院（下稱高雄地院）於民國76年4 月
    13日以75年度訴字第5704號判決被上訴人勝訴確定。惟侯志
    聰已於82年7 月30日死亡，而被上訴人僅先後於80年、85年
    、90年、94年、96年間以上開確定判決為執行名義，聲請對
    侯志聰為強制執行，其於侯志聰死亡後對侯志聰聲請強制執
    行，自不生時效中斷之效力。又被上訴人於96年對伊等聲請
    強制執行，惟未實際對伊等實施強制執行，亦不生時效中斷
    之效力。至被上訴人於97年4 月15日復向高雄地院聲請對伊
    等強制執行，由該院97年度司執字第36902 號受理（下稱系
    爭執行事件），請求權應已罹於15年之時效期間。且該債權
    原本之主權利因時效消滅，其效力應及於從權利之利息及違
    約金，伊等自得拒絕給付。又本件債務所生之利息及違約金
    ，係於繼承開始後始發生之保證債務，依民法第1148條第2
    項、民法繼承編施行法第1 條之2 第1 項規定，以所得遺產
    為限，負清償責任，而侯志聰並無遺產，伊等應不負清償責
    任。再者，被上訴人於侯志聰死亡後，遲未告知伊等上開債
    務，伊等無從知悉而為清償，故被上訴人就損害之發生及擴
    大與有過失，應減輕或免除伊等責任。爰依強制執行法第14
    條之規定，求為判決系爭執行事件，被上訴人對上訴人所為
    之強制執行程序應予撤銷（原審就上訴人請求系爭執行事件
    超過附表三所示之利息及違約金債權，對上訴人所為之強制
    執行程序應予撤銷部分，判決上訴人勝訴，未據聲明不服，
    業已確定，是系爭執行事件關於上訴人超過附表三之本金、
    利息及違約金債務是否罹於時效而消滅，非本件審理範圍。
    ）
二、被上訴人則以：伊於76年間取得對侯志聰之確定判決，並於
    80年11月14日對侯志聰聲請強制執行，是對侯志聰之請求權
    時效中斷，應自80年11月14日重新起算。嗣侯志聰於82年7
    月30日死亡，則伊對上訴人可行使請求權之起算點為82年7
    月30日，而系爭執行事件係伊於97年4 月15日對上訴人聲請
    強制執行，並未罹於時效。縱令債權原本已罹於時效，惟自
    92年4 月15日起之利息尚未罹於5 年，自82年4 月15日起之
    違約金亦未罹於15年，均未時效消滅。又本件保證債務於75
    年間即已發生，並無民法第1148條第2 項、民法繼承編施行
    法第1 條之2 第1項之適用等語，資為抗辯。
三、原審判決系爭執行事件就超過附表三所示起迄時點之利息及
    違約金債權部分，對上訴人所為之強制執行程序應予撤銷，
    並駁回上訴人其餘之請求。上訴人就其敗訴部分提起上訴，
    其上訴聲明：(一)原判決不利於上訴人部分廢棄。(二)上開廢棄
    部分，系爭執行事件就附表三所示起迄時間之利息及違約金
    債權部分，對上訴人所為之強制執行程序，應予撤銷。被上
    訴人則答辯聲明：上訴駁回。
四、兩造不爭執及爭執事項：
甲、不爭執事項：
  (一)侯志聰前因擔任政言公司向被上訴人之借款之連帶保證人，
    對被上訴人負有債務，此經高雄地院75年度訴字第5704號判
    決確定。
  (二)被上訴人前於80年間對侯志聰等人聲請強制執行，由高雄地
    院80年度執字第4777、6307號受理，並於80年11月14日受償
    新台幣（下同）34,814元、621,915 元。於85年間對侯志聰
    等人聲請強制執行，由高雄地院85年度執字第14548 號受理
    ，執行無效果而發給債權憑證。於90年間對侯志聰等人聲請
    強制執行，由高雄地院90年度執字第45402 號受理，執行無
    效果而於債權憑證註記。於94年間對侯志聰等人聲請強制執
    行，由高雄地院94年度執字第46813 號受理，執行無效果而
    於債權憑證註記。於96年間對上訴人等人聲請強制執行，由
    高雄地院96年度執字第4679號受理，執行無效果而於債權憑
    證註記。於96年間對侯志聰等人聲請強制執行，由高雄地院
    96 年 度執字第64258 號受理，於97年1 月14日受償5,766
    元、562,000 元、18,327元，並於債權憑證註記。
  (三)侯志聰已於82年7 月30日死亡，上訴人為其法定繼承人，均
    未辦理拋棄或限定繼承。
乙、爭執之事項：
  (一)被上訴人對上訴人如附表三之利息及違約金，請求權是否已
    罹於時效？
  (二)附表三之利息、違約金債務，有無民法第1148條第2 項、民
    法繼承編施行法增訂第1 條之2 第1 項規定之適用？
  (三)被上訴人有無與有過失？
五、被上訴人對上訴人如附表三之利息及違約金，請求權是否已
    罹於時效？
  (一)按利息、紅利、租金、贍養費、退職金及其他1 年或不及1
    年之定期給付債權，其各期給付請求權，因5 年間不行使而
    消滅，民法第126 條定有明文。又違約金之約定，為賠償給
    付遲延所生之損害，於債務人給付遲延時，債權人始得請求
    ，既非定期給付之債務，其時效為15年而非5 年（最高法院
    96年度臺簡上字第25號裁判要旨可資參照）。次按已發生之
    利息及違約金債權，皆為獨立之債權，非民法第295 條第1
    項所謂之從屬債權；消滅時效完成，債務人僅取得為拒絕給
    付之抗辯權而已，其請求權並非當然消滅，原本債權已罹於
    時效，但於債務人為時效抗辯前，其利息及違約債權仍陸續
    發生，而已發生之利息及違約金並非民法第146 條所稱之從
    權利，其請求權與原本請求權各自獨立，消滅時效亦分別起
    算，原本請求權雖已罹於消滅時效，已發生之利息及違約金
    請求權並不因而隨同消滅（最高法院71年度台上字第4215號
    、96年度台上字第2540號、97年度台上字第477 號裁判足參
    ）。
  (二)經查，主債務人政言公司邀同如附表一所示侯志聰等人為連
    帶保證人，向被上訴人借貸如附表一所示之款項，惟債務屆
    清償期而未給付，被上訴人乃起訴請求，經高雄地院於76年
    4 月13日以75年度訴字第5704號判決侯志聰等人應連帶給付
    如附表一所示之本金、利息及違約金確定，此有該判決及確
    定證明書可稽。嗣被上訴人向高雄地院先後於80年以80年度
    執字第4777、6307號、85年以85年度執字第14548 號、90年
    以90年度執字第45402 號、94年以94年度執字第46813 號、
    96年7 月以96年度執字第64258 號執行事件，以上開確定判
    決為執行名義，聲請對侯志聰等人為強制執行。又侯志聰於
    82年7 月30日死亡，其繼承人均未拋棄繼承或限定繼承，被
    上訴人於96年1 月以96年度執字第4679號、97年4 月以97年
    度司執字第36902 號（即系爭執行事件）執行事件，聲請對
    上訴人等人為強制執行，此有債權憑證、上開85年度至97年
    度之民事執行卷可佐，並為兩造所不爭執，堪信為真正。
  (三)上訴人固主張侯志聰已於82年7 月30日死亡，而被上訴人於
    80年間對侯志聰聲請強制執行後，迄於97年4 月間始以系爭
    執行事件對上訴人聲請執行，請求權應已罹於15年之時效期
    間云云。惟查，系爭執行事件對於上訴人之執行超過附表三
    部分，業經原審判決認定請求權時效消滅確定，非本件審判
    範圍，前已述之。而附表三之利息及違約金部分，按消滅時
    效因聲請強制執行而中斷，民法第129 條定有明文，本件被
    上訴人分別於96年1 月、97年4 月15日對上訴人聲請強制執
    行，該96年間執行事件其後經註記於債權憑證執行無效果之
    旨，是均未有民法第136 條第2 項因被上訴人撤回聲請或其
    聲請被駁回而時效視為不中斷情事，此有96年度執字第4679
    號、系爭執行事件卷可參，應認均有時效中斷之效力。又上
    訴人向被上訴人為時效抗辯，經被上訴人於97年6 月20日收
    受，亦有承聯國際法律事務所函及回執為證（原審卷第9 、
    10頁），則如附表三所示利息及違約金起迄日，即自92年4
    月15日起至97年6 月19日止所生利息債權及自82年4 月15日
    起至97年6 月19日止所生之違約金債權，均分別為上開96年
    1 月聲請強制執行時效中斷前5 年、15年間起所生獨立債權
    ，而非債權原本之從權利，自無時效消滅可言，上訴人主張
    此部分屬原本之從權利，請求權應已時效消滅云云，自無足
    採。至系爭執行事件係被上訴人對上訴人聲請執行如附表二
    所示，是附表三編號3 所載原本900,000 元、利率年息9.5%
    部分，應為原本728,085 元、利率年息10.25%之誤，自應如
    附表四所示，逾此部分非屬系爭執行事件債權範圍，亦非上
    訴人起訴範圍，應屬訴外裁判，甚為明確。
  (四)又上開高雄地院80年度執字第4777、6307號執行事件，請求
    之債權原本係如附表一所載4,270,000 元，經執行後受償34
    ,814 元 、621,915 元，其中34,814元抵充訴訟費用，另62
    1,915 元則抵充借款債務一節，有該強制執行金額計算書分
    配表可憑（原審卷第39至41頁），而依分配表所示，截至80
    年9 月24日止，侯志聰所積欠之原本為4,270,000 元，利息
    為2,269,044 元，是上開受償之621,915 元尚不足以抵充利
    息。又被上訴人於85年以85年度執字第14548 號聲請強制執
    行即將債權原本減縮為3,648,085 元，於94年以94年度執字
    第46813 號聲請強制執行之債權金額為3,648,085 元及自80
    年11月15日起之利息及違約金，此有各該執行卷可考，是被
    上訴人已將上開受償部分抵充本金、利息及違約金。且系爭
    執行事件係請求執行上訴人財產如附表二所示，此有系爭執
    行事件卷可按，準此，上開受償部分已抵充完畢，非被上訴
    人於系爭執行事件請求範圍。
  (五)另上開高雄地院96年度執字第64258 號執行事件，固於97年
    1 月14日執行後受償5,766 元、及對第三人發移轉命令562,
    000 元、暨訴訟費、執行費18,327元，業經債權憑證中記載
    甚明（原審卷第5 、6 頁），惟被上訴人係於97年6 月20日
    收受上訴人之時效抗辯，前已述之，是被上訴人上開受償時
    並未罹於時效，則依法定抵充順序先抵充利息計算，上開96
    年度執字第64258 號執行事件，被上訴人聲請強制執行之利
    息係自80年11月15日起算，以該保證債務最低年息9.5%計算
    ，迄82年11月14日止2 年之利息即達693,136 元（3,648,08
    5 ×9.5%×2 ＝693,136） ，已逾受償金額，而本件上訴範
    圍利息係自92年4 月15日起算，是上開受償部分非屬系爭執
    行事件之上訴範圍。
  (六)據上，上訴人主張系爭執行事件如附表四所示之利息及違約
    金已罹於時效，尚無足取。
六、附表三之利息、違約金債務，有無民法第1148條第2 項、民
    法繼承編施行法增訂第1 條之2 第1 項規定之適用？
  (一)按97年1 月2 日修正公布之民法第1148條第2 項增訂：「繼
    承人對於繼承開始後，始發生代負履行責任之保證契約債務
    ，以因繼承所得之遺產為限，負清償責任。」其立法理由為
    ：「…保證債務如於被繼承人生前即已發生代負履行責任，
    則被繼承人死亡時，其繼承人除主張限定繼承或拋棄繼承外
    ，應依第一項規定概括承受；至於被繼承人死亡後始發生代
    負履行之保證契約債務，雖亦為繼承之標的，惟因係於被繼
    承人死亡後始發生，繼承人於繼承時無法預知，以致不能確
    實主張權益，故不宜由繼承人負無限制的清償責任，爰增訂
    第二項規定…」。嗣因慮及同法第1148條第2 項規定僅適用
    於上開修正條文之施行日期97年1 月4 日以後所發生之繼承
    事件，修正施行前繼承事件之繼承人因不適用上開規定，至
    今仍承受繼承債務，影響其權益甚鉅，為保障此類繼承人，
    故增訂民法繼承編施行法第1 條之2 第1 項「繼承在民法繼
    承編中華民國97年1 月4 日前開始，繼承人對於繼承開始後
    ，始發生代負履行責任之保證契約債務，由其繼續履行債務
    顯失公平者，得以所得遺產為限，負清償責任。」
  (二)查主債務人政言公司邀同如附表一所示之人為連帶保證人，
    於74、75年間向被上訴人借貸如附表一所示之款項，並約定
    如附表一所示之利息及違約金，嗣主債務人及連帶保證人均
    未依約繳付本息，被上訴人提起訴訟，經高雄地院於76年4
    月13日以75年度訴字第5704號判決侯志聰等人應連帶給付被
    上訴人如附表一所示之本息及違約金確定在案等情，業如前
    述。是本件債務人侯志聰代負履行責任之保證債務於76年判
    決時已經發生，顯在82年7 月30日侯志聰死亡之前，足見上
    訴人於繼承時，即有上開保證債務存在。上訴人雖主張相關
    之利息、違約金乃其後陸續發生，應有上開規定之適用云云
    ，惟此已發生之利息及違約金為獨立之債權，非前開保證債
    權之從屬權利，難認亦屬保證債務。且上開規定意旨，在於
    避免繼承人於繼承時無法預知保證債務是否發生，以致不能
    確實主張權益，而在本件之情形，保證債務於繼承開始時早
    已發生，其利息及違約金則於期日屆至而產生，並無不能預
    知之情形，即與上開規定所保障之對象不同，自無上開規定
    之適用。是本件之利息、違約金債務核與民法1148條第2 項
    、民法繼承編施行法增訂第1 條之2 第1 項要件不符，故上
    訴人主張僅以繼承所得之遺產為限，負清償責任云云，並非
    可採。
七、被上訴人有無與有過失？
  (一)按損害之發生或擴大，被害人與有過失者，法院得減輕賠償
    金額，或免除之，民法第217 條固有明文。上訴人主張上訴
    人自82年7 月30日繼承保證債務後，被上訴人遲未告知該利
    息及違約金之陸續發生，致上訴人無從知悉而為清償，是損
    害之發生與擴大係由被上訴人造成，乃與有過失，應減輕賠
    償金額或免除之云云。
  (二)惟查，法律已有時效制度用以規範債權人怠於行使權利之效
    果，至於債權人應於何時對債務人聲請執行，則無明文，是
    本件債權人自有隨時請求給付之權利。況被上訴人於76年間
    判決確定後，先後於80年、85年、90年、94年均對侯志聰聲
    請強制執行，業如前述，顯見其當時並不知侯志聰已於82年
    間死亡，無從告知上訴人清償債務，故被上訴人至96年、97
    年始對上訴人聲請強制執行，對於上訴人未履行繼承債務，
    並無可歸責原因。從而，被上訴人並無注意義務之違反，亦
    無契約可歸責事由存在，自無過失責任可言，上訴人主張與
    有過失云云，核無足取。
八、綜上所述，上訴人依強制執行法第14條之規定，請求撤銷對
    其附表三部分之強制執行程序，其中附表三編號3 部分之利
    息及違約金，超過以原本728,085 元為計算，利率為年息10
    .25% 部 分，乃屬訴外裁判。至上訴人主張如附表四所示之
    利息及違約金請求權已罹於時效而消滅，請求撤銷對其此部
    分之強制執行程序，洵屬無據，應予駁回。原審就上開訴外
    裁判部分為准予強制執行程序，尚有未洽，上訴意旨求予廢
    棄，為有理由，爰由本院予以廢棄；至其餘部分原審為上訴
    人敗訴之判決，並無違誤，上訴意旨指摘原判決不當，求予
    廢棄改判，為無理由，應予駁回。本件事證已臻明確，兩造
    其餘攻擊防禦方法及舉證，核與判決結果不生影響，爰不予
    論述，附此敘明。
據上論結：本件上訴一部為有理由，一部無理由，依民事訴訟法
第449 條第1 項、第79條、第85條第1 項，判決如主文。
中    華    民    國    98    年    4     月    22    日
                            民事第五庭
                                審判長法官  蔡明宛
                                法      官  曾錦昌
                                法      官  魏式璧
以上正本證明與原本無異。
如對本判決上訴，須於判決送達後20日內向本院提出上訴狀，其
未表明上訴理由者，應於上訴後20日內向本院提出上訴理由書（
均須按他造當事人之人數附繕本）。上訴時應提出委任律師或具
有律師資格之人之委任狀，並依附註條文規定辦理。
中    華    民    國    98    年    4     月    22    日
                                  書  記  官  林明威
附註：
民事訴訟法第466 條之1 ：對於第二審判決上訴，上訴人應委任
律師為訴訟代理人，但上訴人或其法定代理人具有律師資格者，
不在此限。
上訴人之配偶、三親等內之血親、二親等內之姻親，或上訴人為
法人、中央或地方機關時，其所屬專任人員具有律師資格並經法
院認適當者，亦得為第三審訴訟代理人。第1 項但書及第2 項情
形，應於提起上訴或委任時釋明之。
附表一：
┌──┬────────┬─────┬─────┬──────┬─────┬────────┐
│編號│借款人          │借 款金 額│應付利息起│    利率    │應付違約金│  約定違約金    │
│    │及連帶保證人    │即應付本金│迄日      │            │起迄日    │                │
│    │                │（新台幣）│          │            │          │                │
├──┼────────┼─────┼─────┼──────┼─────┼────────┤
│1   │政言企業有限公司│790,000元 │74.12.22起│按年息9.75% │75.01.22起│逾期清償在6 個月│
│    │、陳德榮、李玉盆│          │至清償日止│固定計算。  │至清償日止│以內，按左列利率│
│    │、連李水蓮、侯志│          │          │            │          │10% ，逾期清償超│
│    │聰、余素慧、林榮│          │          │            │          │過6 個月部分，按│
│    │盛、陳文彬、陳王│          │          │            │          │左列利率20% 計算│
│    │麗修            │          │          │            │          │                │
├──┼────────┼─────┼─────┼──────┼─────┼────────┤
│2   │同上            │850,000元 │75.02.27起│按年息9.5%固│75.03.27起│同上            │
│    │                │          │至清償日止│定計算。    │至清償日止│                │
├──┼────────┼─────┼─────┼──────┼─────┼────────┤
│3   │同上            │900,000元 │75.06.09起│按年息10.25%│75.07.09起│同上            │
│    │                │          │至清償日止│固定計算。  │至清償日止│                │
├──┼────────┼─────┼─────┼──────┼─────┼────────┤
│4   │同上            │780,000元 │75.04.22起│按年息9.5%固│75.05.09起│同上            │
│    │                │          │至清償日止│定計算。    │至清償日止│                │
├──┼────────┼─────┼─────┼──────┼─────┼────────┤
│5   │同上            │100,000元 │75.06.06起│按年息9.5%固│75.07.06起│同上            │
│    │                │          │至清償日止│定計算。    │至清償日止│                │
├──┼────────┼─────┼─────┼──────┼─────┼────────┤
│6   │同上            │400,000元 │75.06.06起│按年息9.5%固│75.07.06起│同上            │
│    │                │          │至清償日止│定計算。    │至清償日止│                │
├──┼────────┼─────┼─────┼──────┼─────┼────────┤
│7   │政言企業有限公司│450,000元 │75.04.25起│按年息9.5%固│75.05.25起│同上            │
│    │、陳德榮、李玉盆│          │至清償日止│定計算。    │至清償日止│                │
│    │、蘇堅樑、侯志聰│          │          │            │          │                │
│    │、余素慧、林榮盛│          │          │            │          │                │
│    │、陳文彬、陳王麗│          │          │            │          │                │
│    │修              │          │          │            │          │                │
└──┴────────┴─────┴─────┴──────┴─────┴────────┘
附表二：
┌──┬─────┬────────────────┬────────────────────┐
│    │          │      利          息            │          違      約     金             │
│編號│  本 金   ├─────┬──────────┼─────────┬──────────┤
│    │（新台幣）│   利率   │   利息起迄日       │逾期清償在6個月以 │逾期清償超過6 個月  │
│    │          │          │                    │內按左列利率10%   │部分按左列利率20%   │
├──┼─────┼─────┼──────────┼─────────┼──────────┤
│1   │790,000元 │年息9.75% │80.11.21起至清償日止│      ---         │80.11.21起至清償日止│
├──┼─────┼─────┼──────────┼─────────┼──────────┤
│2   │850,000元 │年息9.5%  │80.11.21起至清償日止│      ---         │80.11.21起至清償日止│
├──┼─────┼─────┼──────────┼─────────┼──────────┤
│3   │728,085 元│年息10.25%│80.11.21起至清償日止│      ---         │80.11.21起至清償日止│
├──┼─────┼─────┼──────────┼─────────┼──────────┤
│4   │780,000元 │年息9.5%  │80.11.21起至清償日止│      ---         │80.11.21起至清償日止│
├──┼─────┼─────┼──────────┼─────────┼──────────┤
│5   │100,000元 │年息9.5%  │80.11.21起至清償日止│      ---         │80.11.21起至清償日止│
├──┼─────┼─────┼──────────┼─────────┼──────────┤
│6   │400,000元 │年息9.5%  │80.11.21起至清償日止│      ---         │80.11.21起至清償日止│
└──┴─────┴─────┴──────────┴─────────┴──────────┘
附表三：
┌──┬─────┬────────────────┬───────────────────┐
│    │          │      利          息            │          違      約     金           │
│編號│  本 金   ├─────┬──────────┼─────────┬─────────┤
│    │（新台幣）│   利率   │   利息起迄日       │逾期清償在6個月以 │逾期清償超過6 個月│
│    │          │          │                    │內按左列利率10%   │部分按左列利率20% │
├──┼─────┼─────┼──────────┼─────────┼─────────┤
│1   │790,000元 │年息9.75% │92.04.15至97.06.19  │       ---        │82.04.15至97.06.19│
├──┼─────┼─────┼──────────┼─────────┼─────────┤
│2   │850,000元 │年息9.5%  │92.04.15至97.06.19  │       ---        │82.04.15至97.06.19│
├──┼─────┼─────┼──────────┼─────────┼─────────┤
│3   │900,000元 │年息9.5%  │92.04.15至97.06.19  │       ---        │82.04.15至97.06.19│
├──┼─────┼─────┼──────────┼─────────┼─────────┤
│4   │780,000元 │年息9.5%  │92.04.15至97.06.19  │       ---        │82.04.15至97.06.19│
├──┼─────┼─────┼──────────┼─────────┼─────────┤
│5   │100,000元 │年息9.5%  │92.04.15至97.06.19  │       ---        │82.04.15至97.06.19│
├──┼─────┼─────┼──────────┼─────────┼─────────┤
│6   │400,000元 │年息9.5%  │92.04.15至97.06.19  │       ---        │82.04.15至97.06.19│
└──┴─────┴─────┴──────────┴─────────┴─────────┘
附表四：
┌──┬─────┬────────────────┬───────────────────┐
│    │          │      利          息            │          違      約     金           │
│編號│  本 金   ├─────┬──────────┼─────────┬─────────┤
│    │（新台幣）│   利率   │   利息起迄日       │逾期清償在6個月以 │逾期清償超過6 個月│
│    │          │          │                    │內按左列利率10%   │部分按左列利率20% │
├──┼─────┼─────┼──────────┼─────────┼─────────┤
│1   │790,000元 │年息9.75% │92.04.15至97.06.19  │      ---         │82.04.15至97.06.19│
├──┼─────┼─────┼──────────┼─────────┼─────────┤
│2   │850,000元 │年息9.5%  │92.04.15至97.06.19  │      ---         │82.04.15至97.06.19│
├──┼─────┼─────┼──────────┼─────────┼─────────┤
│3   │728,085 元│年息10.25%│92.04.15至97.06.19  │      ---         │82.04.15至97.06.19│
├──┼─────┼─────┼──────────┼─────────┼─────────┤
│4   │780,000元 │年息9.5%  │92.04.15至97.06.19  │      ---         │82.04.15至97.06.19│
├──┼─────┼─────┼──────────┼─────────┼─────────┤
│5   │100,000元 │年息9.5%  │92.04.15至97.06.19  │      ---         │82.04.15至97.06.19│
├──┼─────┼─────┼──────────┼─────────┼─────────┤
│6   │400,000元 │年息9.5%  │92.04.15至97.06.19  │      ---         │82.04.15至97.06.19│
└──┴─────┴─────┴──────────┴─────────┴─────────┘


司法院資訊處製作；財團法人民間司法改革基金會備份。
